【裁判字號】    99,易,968
【裁判日期】    990630
【裁判案由】    毒品危害防制條例
【裁判全文】
臺灣臺北地方法院刑事判決               99年度易字第968號
公  訴  人  臺灣臺北地方法院檢察署檢察官
被      告  甲○○
上列被告因毒品危害防制條例案件，經檢察官提起公訴（98年度
毒偵字第2657號），被告於本院訊問後，就起訴事實為有罪之陳
述，經裁定改行簡式審判程序，判決如下：
    主  文
甲○○施用第二級毒品，處有期徒刑參月，如易科罰金以新臺幣
壹仟元折算壹日。又施用第二級毒品，處有期徒刑參月，如易科
罰金以新臺幣壹仟元折算壹日。應執行有期徒刑伍月，如易科罰
金以新臺幣壹仟元折算壹日。
    事  實
一、本件除補充事實為被告甲○○係於其臺北市信義區○○○路
    ○段553巷22弄13號4樓住處，以玻璃球燒烤後吸用之方式，
    先後施用第二級毒品甲基安非他命（起訴書略載為安非他命
    ）共2次；並補充證據為被告於本院審判程序中之自白外。
    其餘犯罪事實及證據，均引用檢察官起訴書之記載。
二、核被告前開2次施用行為，均係犯毒品危害防制條例第10條
    第2項之施用第二級毒品罪，其施用前持有甲基安非他命之
    低度行為，各為其施用之高度行為所吸收，均不另論罪。被
    告前後2次施用行為，時間各別且行為互異，應予分論併罰
    。爰審酌被告素行及本件施用情形、所生危害與被告犯後業
    已供承犯行，態度良好等一切情狀，各量處如主文所示之刑
    ，並定其應執行之刑。
三、依刑事訴訟法第273條之1第1項、第299條第1項前段、第310
    條之2、第454條，毒品危害防制條例第10條第2項，刑法第
    11條前段、第41條第1項前段、第51條第5款，判決如主文。
本案經檢察官鄧定強到庭執行職務
中    華    民    國     99     年    6     月   30    日
                  刑事第十一庭  法  官  劉方慈
上正本證明與原本無異。
如不服本判決應於收受送達後10日內向本院提出上訴書狀，並應
敘述具體理由；其未敘述上訴理由者，應於上訴期間屆滿後20日
內向本院補提理由書（圴須按他造當事人之人數附繕本）「切勿
逕送上級法院」。
                                書記官  林妙穗
中    華    民    國     99     年    6     月   30    日
附錄論罪法條：
毒品危害防制條例第10條
施用第一級毒品者，處 6 月以上 5 年以下有期徒刑。
施用第二級毒品者，處 3 年以下有期徒刑。
臺灣臺北地方法院檢察署檢察官起訴書              附件
                                   98年度毒偵字第2657號
                                   98年度撤緩偵字第250號
    被      告  甲○○  男  24歲（民國○○年○月○○日生）
                        住臺北市信義區○○○路○段553巷22
                          弄13號4樓
                        國民身分證統一編號：Ｚ000000000號
上列被告因違反毒品危害防制條例案件，業經偵查終結，認應提
起公訴，茲將犯罪事實及證據並所犯法條分敘如下：
        犯罪事實
一、甲○○於民國98年4月16日為警採尿時回溯96小時內某日時
    （不含為警查獲迄採尿時），在位於臺北市信義區○○○路
    ○段553巷22弄13號4樓之住處內，施用第二級毒品安非他命
    ，嗣經警於98年4月15日下午1時50分，在臺北市中山區○○
    ○路138巷38號前查獲；另於98年8月19日接受本署觀護人採
    尿時回溯96小時內某日時，在上開住處施用第二級毒品安非
    他命，嗣於同年8月19日接受本署觀護人採尿送驗後，始悉
    上情。
二、案經臺北市政府警察局中山分局報告及本署檢察官分案偵辦
    。
        證據並所犯法條
一、證據清單與待證事實：
 ┌──┬───────────┬───────────┐
 │編號│     證 據 名 稱      │  待    證    事   實 │
 ├──┼───────────┼───────────┤
 │ 一 │被告甲○○之供述。    │上開犯罪事實。        │
 ├──┼───────────┼───────────┤
 │ 二 │本署施用毒品受保護管束│被告於98年4月16日、8月│
 │    │人尿液檢體監管紀錄表、│19日排放送驗之尿液，經│
 │    │尿液檢體委驗單、臺灣尖│檢驗結果呈安非他命、甲│
 │    │端先進生技醫藥股份有限│基安非他命陽性反應。  │
 │    │公司濫用藥物尿液檢驗報│                      │
 │    │告。                  │                      │
 ├──┼───────────┼───────────┤
 │ 三 │本署刑案資料查註紀錄表│被告因施用毒品案件經檢│
 │    │、緩起訴處分書、撤銷緩│察官為附命完成戒癮治療│
 │    │起訴處分書。          │之緩起訴處分，嗣因被告│
 │    │                      │未完成戒癮治療，經檢察│
 │    │                      │官撤銷緩起訴處分。    │
 └──┴───────────┴───────────┘
二、按97年4月30日修正公布之毒品危害防制條例第24條規定，
    係針對施用毒品者所設之刑事特別程序，只有在毒品危害防
    制條例無特別規定時，始適用刑事訴訟法。故施用毒品罪者
    ，應依毒品危害防制條例之特別程序與實體規定進行，毒品
    危害防制條例第24條所規定之緩起訴處分程序，為刑事訴訟
    法第253條之1第1項、第253條之2緩起訴處分程序之特別規
    定，業據法務部於97年5月19日以法檢字第0970016019號函
    示甚明。故依毒品危害防制條例第24條第2項規定：「前項
    緩起訴處分，經撤銷者，檢察官應依法追訴。」即已明示施
    用毒品案件於撤銷緩起訴處分後之法律效果為「依法追訴」
    ，而非適用刑事訴訟法第253條之3所定撤銷緩起訴處分後得
    「繼續偵查或起訴」之規定，此乃因檢察官已依毒品危害防
    制條例第24條第1項為附戒癮治療之緩起訴處分，被告事實
    上已接受等同「觀察勒戒」之處遇，惟其竟未能履行該條件
    ，自應於撤銷緩起訴處分後依法起訴，而無再次聲請觀察勒
    戒之必要（參法務部98年8月6日法檢字第0980803294號）。
    核被告甲○○所為，係涉犯毒品危害防制條例第10條第2項
    之施用第二級毒品罪嫌。被告所犯2次施用毒品犯行，犯意
    各別，行為互殊，應予分論併罰。
三、依毒品危害防制條例第24條第2項、刑事訴訟法第251條第1
    項提起公訴。
    此  致
臺灣臺北地方法院
中    華    民    國    99    年    4     月     2    日
                              檢  察  官  陳  焜  昇
本件正本證明與原本無異
中    華    民    國    99    年    4     月    6     日
                              書  記  官  劉  瑞  隆
附錄本案所犯法條全文
毒品危害防制條例第10條
施用第一級毒品者，處 6 月以上 5 年以下有期徒刑。
施用第二級毒品者，處 3 年以下有期徒刑。

司法院資訊處製作；財團法人民間司法改革基金會備份。
